臺灣新北地方法院刑事判決
111年度金訴字第596號
公  訴  人  臺灣新北地方檢察署檢察官
被      告  任宇威



上列被告因違反洗錢防制法等案件，經檢察官提起公訴（110年
度偵緝字第3966、3967、3968號）暨移送併辦（111年度偵字第2
3246號），被告於本院準備程序中就被訴事實為有罪之陳述，經
告知簡式審判程序之旨，並聽取當事人之意見後，經本院合議庭
裁定由受命法官獨任進行簡式審判程序，判決如下：
    主  文
任宇威幫助犯洗錢防制法第十四條第一項之洗錢罪，處有期徒刑
叁月，併科罰金新臺幣壹萬元，罰金如易服勞役，以新臺幣壹仟
元折算壹日。
　　事  實
一、任宇威明知將金融機構帳戶資料交給他人使用，常被利用為
    與財產有關之犯罪工具，而得預見他人利用其所提供之金融
    機構帳戶實行詐欺或其他財產犯罪，並可預見提領他人匯入
    其所提供金融帳戶內之來路不明款項後，再轉交與第三人之
    舉，極可能係他人收取詐欺所得款項，以掩飾詐欺所得去向
    、所在，竟仍不違本意，基於幫助詐欺取財、洗錢之不確定
    犯意，於民國110年4、5月間某日，將其所申辦如附表一所
    示帳戶先依不詳詐騙集團成員指示將密碼改為333666後，遂
    將附表一所示帳戶存摺、提款卡寄交予不詳詐欺集團成員使
    用。嗣該不詳詐欺集團成員遂基於意圖為自己不法所有之詐
    欺取財及掩飾或隱匿詐欺取財所得來源及去向之洗錢犯意，
    於附表二所示時間，以附表二所示方式詐欺如附表二所示之
    人，使附表二所示之人陷於錯誤，匯款如附表二所示之金額
    至附表二所示帳戶後，旋遭提領，而以此方式掩飾或隱匿犯
    罪所得來源及去向。
二、案經李囷臻、王志修訴由新北市政府警察局新莊分局報告臺
    灣新北地方檢察署檢察官偵查起訴暨黃韋綸訴由高雄市政府
    警察局仁武分局報告新北市政府警察局新莊分局報告臺灣新
    北地方檢察署檢察官移送併辦。
    理  由
一、按除被告所犯為死刑、無期徒刑、最輕本刑為3年以上有期
    徒刑之罪或高等法院管轄第一審案件者外，於第一次審判期
    日前之準備程序進行中，被告先就被訴事實為有罪之陳述時
    ，審判長得告知被告簡式審判程序之旨，並聽取當事人、代
    理人、辯護人及輔佐人之意見後，裁定進行簡式審判程序，
    刑事訴訟法第273條之1第1項定有明文。查本件被告任宇威
    所犯係死刑、無期徒刑、最輕本刑為3年以上有期徒刑以外
    之罪，其於本院準備程序就被訴事實為有罪之陳述（見本院
    卷第63頁），經法官告知簡式審判程序之旨，並聽取公訴人
    、被告之意見後，本院合議庭認宜進行簡式審判程序，爰依
    上揭規定裁定由受命法官獨任進行簡式審判程序。又本案證
    據之調查，依刑事訴訟法第273條之2規定，自不受同法第15
    9條第1項、第161條之2、第161條之3、第163條之1及第164
    條至第170條規定之限制，依法均具證據能力，合先敘明。
二、上揭事實業據被告於本院準備程序及審理時均認罪（見本院
    卷第63、71頁），並有如附表二「證據資料」欄所示證據在
    卷可憑，足認被告前揭任意性自白與事實相符，堪足採信。
    是本案事證明確，被告犯行洵堪認定，應依法論科。
三、論罪科刑：
  ㈠按提供金融帳戶之行為人主觀上認識該帳戶可能作為對方收
    受、提領特定犯罪所得使用，對方提領後會產生遮斷金流以
    逃避國家追訴、處罰之效果，仍基於幫助之犯意，提供該帳
    戶之提款卡及密碼，以利洗錢之實行，應論以一般洗錢罪之
    幫助犯（最高法院108年度台上大字第3101號裁定意旨可供
    參照）。查本案被告主觀上可預見其所提供之帳戶可能作為
    對方收受、取得特定犯罪所得使用，並因此遮斷金流而逃避
    追緝，仍交付帳戶供使用容任結果之發生，具不確定之幫助
    詐欺取財及洗錢之故意，是核被告所為，係犯刑法第30條第
    1項前段、第339條第1項之幫助詐欺取財罪，及刑法第30條
    第1項前段、洗錢防制法第14條第1項之幫助一般洗錢罪。
  ㈡被告以一行為同時提供附表一所示2帳戶予詐欺集團成員，使
    詐欺集團成員向附表二所示之人為詐欺行為，侵害各告訴人
    、被害人之法益，而觸犯數罪名，成立同種想像競合犯，而
    就其所犯幫助詐欺取財、幫助一般洗錢罪，為想像競合犯，
    應依刑法第55條規定從一重之幫助一般洗錢罪處斷。又被告
    幫助他人犯罪，為幫助犯，爰依刑法第30條第2項規定按正
    犯之刑減輕之。另被告於本院準備程序及審理時就幫助洗錢
    犯行自白不諱，應依洗錢防制法第16條第2項規定，減輕其
    刑，並依刑法第70條規定，遞減其刑。
  ㈢另臺灣新北地方檢察署檢察官111年度偵字第23246號移送併
    辦意旨書所示被告為幫助詐欺及幫助洗錢犯行部分，與本案
    均係被告於同一時間內交付附表一所示帳戶予不詳詐欺集團
    成員，核屬犯罪事實同一，本院自得併予審究。
  ㈣爰審酌被告可預見任意提供個人專屬性極高之金融帳戶資料
    予他人，將間接助長詐騙集團詐騙他人財產犯罪，造成告訴
    人受有金錢損失，竟漠視該危害發生之可能性，率然提供本
    案帳戶之提款卡及密碼予他人，危害交易秩序與社會治安，
    所為實有不該，應予非難；另考量被告犯後於本院坦承犯行
    ，惟迄今未與附表二所示之人調解以賠償損害之犯後態度及
    犯罪所生損害；佐以被告並未實際參與詐欺取財犯行之犯罪
    參與程度，再考量被告於本院審理時自承最高學歷為國中畢
    業之智識程度，目前在送瓦斯，每月收入約新臺幣（下同）
    28,000元，未婚、無子女，現無需要扶養之親屬或家人之家
    庭狀況及經濟情形等一切情狀，量處如主文所示之刑，及就
    併科罰金部分，諭知易服勞役之折算標準，以資懲儆。
四、末查，依卷內事證尚無證據證明被告確有從該不詳詐欺集團
    成員處實際獲取犯罪所得或自被害人遭詐得之財物中分得任
    何財產上利益，是就此部分自無從宣告沒收，附此敘明。
據上論斷，應依刑事訴訟法第273 條之1 第1項、第299條第1項
前段，判決如主文。　　
本案經檢察官陳璿伊提起公訴、檢察官郝中興移送併辦，檢察官
顏汝羽到庭執行職務。。
中　　華　　民　　國　　111 　年　　7 　　月　　21　　日
                  刑事第七庭  法  官  白承育 
上列正本證明與原本無異。
如不服本判決，應於判決送達後20日內敘明上訴理由，向本院提
出上訴狀 (應附繕本) ，上訴於臺灣高等法院。其未敘述上訴理
由者，應於上訴期間屆滿後20日內向本院補提理由書「切勿逕送
上級法院」。
                              書記官  馬韻凱
中　　華　　民　　國　　111 　年　　7 　　月　　27　　日
附錄本案論罪科刑法條全文：
中華民國刑法第339條
意圖為自己或第三人不法之所有，以詐術使人將本人或第三人之
物交付者，處5年以下有期徒刑、拘役或科或併科50萬元以下罰
金。
以前項方法得財產上不法之利益或使第三人得之者，亦同。
前二項之未遂犯罰之。
洗錢防制法第2條
本法所稱洗錢，指下列行為：
一、意圖掩飾或隱匿特定犯罪所得來源，或使他人逃避刑事追訴
    ，而移轉或變更特定犯罪所得。
二、掩飾或隱匿特定犯罪所得之本質、來源、去向、所在、所有
    權、處分權或其他權益者。
三、收受、持有或使用他人之特定犯罪所得。
洗錢防制法第14條
有第二條各款所列洗錢行為者，處7年以下有期徒刑，併科新臺
幣5百萬元以下罰金。
前項之未遂犯罰之。
前二項情形，不得科以超過其特定犯罪所定最重本刑之刑。
附表一：
編號 銀行帳戶  1 第一商業銀行帳號00000000000號帳戶  2 國泰世華銀行帳號000000000000號帳戶  
附表二（金額均為新臺幣）：
編號 犯罪事實      證據資料  告訴人/被害人 詐騙方式及時間 匯款時間 匯款金額 匯入帳戶  1 李囷臻 詐欺集團不詳成員於110年5月17日20時53分許分別佯裝為婕洛妮絲客服人員、郵局人員致電李囷臻，稱因作業疏失誤設為超級會員，需依指示解除設定，致李囷臻陷於錯誤，遂依指示匯款如右列所示。 110年5月17日21時49分許。 29,989元。 附表一編號1所示帳戶。 ⑴李囷臻警詢時之證述（見偵30708卷第4至反面頁）。 ⑵李囷臻提出之ATM交易明細影本1紙（見偵30708卷第5頁）。 ⑶第一商業銀行總行110年6月21日一總營集字第65603號函暨所附附表一編號1所示帳戶之客戶資料及交易明細1份（見偵30708卷第11至13頁）。 2 吳東穎 詐欺集團不詳成員於110年5月17日21時30分許分別佯裝為三多好旅館店商業者、郵局人員致電吳東穎，稱因信用卡不慎多刷10筆訂單，需依指示解除設定，致吳東穎陷於錯誤，遂依指示匯款如右列所示。 110年5月18日0時20分許。 12,985元。 附表一編號2所示帳戶。 ⑴吳東穎警詢時之證述（見偵36625卷第4至反面頁）。 ⑵吳東穎提出之ATM交易明細影本1紙（見偵36625卷第7頁）。 ⑶附表一編號2所示帳戶之客戶資料及交易明細1件（見偵36857卷第8至9頁）。 3 王志修 詐欺集團不詳成員於110年5月17日某許佯裝為夏慕尼餐廳服務人員，稱因系統遭駭客入侵致信用卡被盜刷，需依指示操作取消，致王志修陷於錯誤，遂依指示匯款如右列所示。 110年5月17日22時14分許。 42,105元。 附表一編號2所示帳戶。 ⑴王志修警詢時之證述（見偵36857卷第4至5頁）。 ⑵王志修提出之網路轉帳明細影本1份（見偵36857卷第10至11頁）。 ⑶附表一編號2所示帳戶之客戶資料及交易明細1件（見偵36857卷第8至9頁）。 4 黃韋綸 詐騙集團不詳成員自110年5月16日18時11分許起，先後致電黃韋綸，佯為蝦皮購物網站之工作人員與玉山銀行客服人員，並誆稱作業不慎，將黃韋綸之蝦皮購物網站會員資格升等，每月將多扣款990元，需黃韋綸依指示匯款，方能解除該項扣款，致黃韋綸陷於錯誤，遂依指示匯款如右列所示。 110年5月17日21時52分許。 70,000元。 附表一編號1所示帳戶。 ⑴黃韋綸警詢時之證述（見偵23246卷第37至38頁）。 ⑵黃韋綸提出之行動電話畫面翻拍照片24張（見偵23246卷第39至41反面頁）。 ⑶第一商業銀行總行110年6月21日一總營集字第65603號函暨所附附表一編號1所示帳戶之客戶資料及交易明細1份、附表一編號2所示帳戶之客戶資料及交易明細1件（見偵30708卷第11至13頁、偵36857卷第8至9頁）。    110年5月17日21時55分許。 30,000元。 附表一編號2所示帳戶。      110年5月18日1時48分許。 73,123元。 附表一編號1所示帳戶。